【裁判字號】    97,交聲,1752
【裁判日期】    970723
【裁判案由】    交管條例聲異
【裁判全文】
臺灣板橋地方法院交通事件裁定        97年度交聲字第1752號
原處分機關  交通部公路總局臺北區監理所
受處分人即
異  議  人  甲○○
上列受處分人即異議人因違反道路交通管理處罰條例案件，對於
交通部公路總局臺北區監理所民國97年6 月9 日所為之處分（北
監自裁字第裁40-CG0000000號），聲明異議，本院裁定如下：
    主  文
異議駁回。
    理  由
一、按「汽車駕駛人，行車速度超過規定之最高時速，或低於規
    定之最低時速，除有第四十三條第一項第二款情形外，處新
    台幣一千二百元以上二千四百元以下罰鍰」，道路交通管理
    處罰條例第40條定有明文，且依同條例第63條第1 項第1 款
    規定，有上開違規情形者，並應記違規點數一點。
二、原處分機關認受處分人即異議人甲○○於民國96年7 月8 日
    上午11時52分許，駕駛車號F2-9353 號自小客車，行經臺北
    縣樹林市○○路與文化路口時，該處速限為時速50公里，異
    議人行車時速為69公里，超速19公里，涉有道路交通管理處
    罰條例第40條之違規，嗣經警逕行製單舉發後，爰依前揭法
    律規定，於97年6 月9 日以北監自裁字第裁40-CG0000000號
    裁罰異議人新台幣（下同）2,200 元，並記違規點數1 點在
    案，此有臺北縣政府警察局舉發違反道路交通管理事件通知
    單影本、原處分機關違反道路交通管理事件裁決書各1 份附
    卷可按。
三、聲明異議意旨略以：異議人因前揭違規而遭裁罰，然異議人
    並未收到舉發通知單，故才未繳納罰鍰，以致遭到原處分機
    關加罰600 元，實屬不合理，爰聲明異議，請求為適法之處
    理云云。
四、經查，異議人對於其於前揭時間駕駛前揭自小客車超速行駛
    之事實並不爭執，且有該自小客車超速行駛之違規照片2 幀
    附卷可稽，故關於異議人駕駛該自小客車超速行駛乙節，自
    堪認屬為真。又警方逕行製單舉發異議人涉有上開違規行為
    ，並由郵務人員將該舉發違規通知單送達異議人位於臺北縣
    樹林市○○街90巷3 弄4 號之住居所時，因未獲會晤異議人
    本人，亦無可受領文書之同居人、受雇人或應送達處所接收
    郵件人員，郵務人員遂將上開舉發違規通知單於96年9 月5
    日寄存於異議人送達地之郵政機關，並作送達通知書2 份，
    1 份黏貼於異議人住居所門首，1 份則置於異議人住居所信
    箱或其他適當位置，此有臺北縣政府警察局送達證書影本1
    份在卷為憑，故上開舉發違規通知單業已於96年9 月5 日發
    生送達之效力（參照行政程序法第74條）。職是，上開舉發
    違規通知單業已依法送達異議人，異議人以其未收到舉發違
    規通知單置辯云云，自無足取。
五、綜上所述，異議人超速行駛，警方已依法送達舉發違規通知
    單，異議人徒以前詞為辯，委無足取。揆諸首揭法律規定與
    說明，原處分機關審酌本件違規相關情節，依前揭交通管理
    處罰條例規定，處以異議人法律規定額度內之罰鍰2,200 元
    及記違規點數1 點，核屬有據。異議人仍執詞聲明異議，洵
    無理由，本院當應裁定駁回其異議。
六、結論：依道路交通管理處罰條例第87條第2 項、道路交通案
    件處理辦法第19條，裁定如主文。
中    華    民    國    97    年    7     月    23    日
                  交通法庭      法  官  陳信旗
以上正本證明與原本無異。
如不服本裁定，應於送達後5 日內向本院提出抗告狀。
                                書記官  陳昭綾
中    華    民    國    97    年    7     月    24    日


司法院資訊處製作；財團法人民間司法改革基金會備份。
